臺灣高等法院刑事判決　　　　　　　 100年度上易字第1891號
上　訴　人　臺灣板橋地方法院檢察署檢察官
上　訴　人
即　被　告　詹春皇
上列上訴人因被告詐欺案件，不服臺灣板橋地方法院100 年度易
字第1681號，中華民國100年7月7 日第一審判決（起訴案號：臺
灣板橋地方法院檢察署99年偵字第25002 號），提起上訴，本院
判決如下：
    主  文
原判決撤銷。
詹春皇犯詐欺取財罪，處有期徒刑壹年。
    事  實
一、詹春皇從事黃金買賣業務工作，黃紹欽則係「大藝工藝社」
    （設臺北市○○路356巷85號1樓）黃金批發業者，雙方約定
    由詹春皇向黃紹欽批發黃金成品後持往銀樓販賣，詹春皇再
    依出售黃金買價從中獲取利潤，並將賣得價款連同未售出之
    黃金成品交還予黃紹欽。詹春皇因積欠地下錢莊債務而需錢
    孔急，竟意圖為自己不法所有，利用其與黃紹欽之合作關係
    ，明知並無客戶欲購買黃金，於民國99年05月21日，在大藝
    工藝社上址，向黃紹欽詐稱有客戶在宜蘭要看黃金成品云云
    ，致黃紹欽陷於錯誤，因而交付黃金成品共重64兩予詹春皇
    ，詹春皇於取得上開黃金後，旋將其中之52.374兩持往臺北
    市○○區○○路106之2號「高昇銀樓」變賣，得款共新臺幣
    （下同）2,369399元，並全數用以償還自身款項而詐欺取財
    得逞。嗣於翌日（22日）22時許，黃紹欽撥打電話予詹春皇
    催討價款，詹春皇無力支付或返還黃金，向黃紹欽誆稱上開
    黃金係在高速公路休息站遭竊云云，黃紹欽因而發覺有異，
    向詹春皇追問後，詹春皇始供出上情。
二、案經黃紹欽訴由臺灣板橋地方法院檢察署檢察官偵查起訴。
    理  由
甲、證據能力之說明：
一、按被告以外之人於審判外之言詞或書面陳述，除法律有規定
    者外，不得作為證據。又被告以外之人於審判外之陳述，雖
    不符前四條之規定，而經當事人於審判程序同意作為證據，
    法院審酌該言詞陳述或書面陳述作成時之情況，認為適當者
    ，亦得為證據。當事人、代理人或辯護人於法院調查證據時
    ，知有第159條第1項不得為證據之情形，而未於言詞辯論終
    結前聲明異議者，視為有前項之同意，刑事訴訟法第159 條
    第1項、第159條之5第1項、第2項，分別定有明文。
二、被告及檢察官於法院審理時對下列所述證據資料之傳聞證據
    部分，均不爭執其證據能力，其中證人黃紹欽於偵查中證述
    ，亦經具結在案，本院審酌該等證據資料作成時之情況，亦
    無不宜作為證據情事，依刑事訴訟法第159 條之5第2項規定
    ，均有證據能力。
乙、實體方面：
一、上揭事實，業據上訴人即被告（下稱被告）詹春皇，於原審
    及本院審理中供認不諱，核與證人即告訴人黃紹欽於偵查中
    證述情節相符，並有高昇銀樓估價單、被告書立之切結書及
    本票影本各1 紙在卷可按。是本件事證明確，被告上開詐欺
    取財犯行，洵堪認定，應依法論科。
二、核被告所為，係犯刑法第339條第1項詐欺罪。原審經審理結
    果，認被告罪證明確，予以論科，固非無見，但查，論罪科
    刑應審酌被告犯罪一切情狀，為刑法第57條所明定，並依罪
    刑相當原則、比例原則適度量刑，被告詐欺得逞黃金價值逾
    二百多萬元，迄原審宣判猶未有償還動作，原審僅量處被告
    有期徒刑八月，自有失出違誤。被告提起上訴請求輕判，惟
    被告雖與被害人達成和解，僅給付十萬元，另積欠告訴人不
    少款項，所造成上開損害，尚非輕微，被告上訴，核非可採
    。檢察官上訴意旨稱「告訴人黃紹欽具狀聲請上訴意旨略以
    ：原判決諭知被告有期徒刑8個月，然被告惡意於民國99年5
    月21日向伊詐稱宜蘭有客戶要看黃金成品共重64兩，被告取
    得黃金後將其中成品共52.374兩賣給臺北市○○路106之2號
    之高昇銀樓，並將變賣後之新台幣236 萬元許據為己有，經
    告訴人報案，被告尚謊稱黃金是在高速公路休息站遭竊，且
    被告沒有誠意還款。因而不服原判決，聲請檢察官上訴等語
    。經核上開聲請，尚非顯無理由，爰檢具告訴人聲請狀，並
    援引其理由，請另為適當判決」，核非無理由，原判決亦有
    上開可議，即屬無可維持，應由本院撤銷改判。爰審酌被告
    明知其未將黃金銷售，竟向告訴人為不實陳述，而交付價值
    200 餘萬元黃金，致告訴人損害非輕，惟被告犯後坦承犯行
    ，態度良好，兼衡其素行、家庭狀況、犯罪動機、所得利益
    等一切情狀，量處被告有期徒刑一年，以示懲儆。
據上論斷，應依刑事訴訟法第369條第1項前段、第364條、第299
條第1項前段，刑法第339條第1項，刑法施行法第1 條之1，判決
如主文。
本案經檢察官沈明倫到庭執行職務
中    華    民    國   100    年    10    月    25    日
                  刑事第二十四庭審判長法  官  蔡聰明
                                      法  官  陳憲裕
                                      法  官  吳麗英
以上正本證明與原本無異。
不得上訴。
                                      書記官  章大富
中    華    民    國   100    年    10    月    25    日
附錄：本案論罪科刑法條全文
刑法第339條：
意圖為自己或第三人不法之所有，以詐術使人將本人或第三人之
物交付者，處5年以下有期徒刑、拘役或科或併科1千元以下罰金
。
以前項方法得財產上不法之利益或使第三人得之者，亦同。
前二項之未遂犯罰之。